# 请教陈版及大家：与政府相关的政府补助确认

提问人：lipin1988 时间：2020-10-21 12:33:07
请教陈版及大家：我司 19 年有一笔项目申请了政府补助， 17 年 2 月采购了相关资产 100 万（使用寿命 5 年）。于 2020年 12 月收到验收报告及补助款 100 万，那应当如何确认补助多少斤营业外收入？

回答人：chenyiwei
建议在补助款实际收到时计入递延收益，在相关资产的剩余折旧年限（自补助款收到日起算）内摊销这部分递延收益，计入各该年度的其他收益。